# 动用政府补助购买固定资产，如何账务处理

提问人：doucc1004 时间：2013-11-29 09:04:32
我们在审计的一家公司，动用以前年度获取的政府补助购买固定资产，直接列支管理费用，是否合理，请赐教，继续

回答人：chenyiwei
1 、取得政府补助和购建固定资产是两项互相独立的业务，购建固定资产的资金来源是否为政府补助，不影响固定资产的会计处理。
2 、如果以前年度的政府补助明确是与现在购建中的资产相关，则以前年度将该补助记入收益是不恰当的，应作为前期差错予以更正；如果以前年度的政府补助没有指定用途，则没有证据表明现在的资产购建支出与该政府补助存在关联。政府补助会计处理的核心是配比原则。